Minutes et répertoires du notaire Pierre de CLERSIN, 3 octobre 1681 - décembre 1714 (étude VI)
Archives nationales
- Minutes de Pierre de CLERSIN, 3 octobre 1681 - décembre 1714; MC/ET/VI/572 - MC/ET/VI/638
  - Minutes. 1700, avril - 1700, juillet, avril 1700 - juillet 1700; MC/ET/VI/613
    - Bail par Claude-Guy Halle, peintre du roi en son Académie, demeurant rue Sainte-Marguerite, paroisse Saint-Sulpice, Guillaume Halle, bourgeois de Paris, et Catherine-Angélique Halle, fille majeure, frères et sœur, pour six ans, à François-Joseph du Troulleau, marchand gantier-parfumeur, d'une maison jadis à l'Enseigne du Grand Turc, et à présent à celle du Gand de Chasse, où demeure ledit preneur, moyennant la somme de 1000 livres de loyer par an., 1er juin 1700; MC/ET/VI/613
      Daniel Wildenstein, Documents inédits sur les artistes français du XVIIIe siècle conservés au minutier central des notaires [1527 actes], Paris, 1966, p. 69 (voir contexte dans le Plan d’orientation général - Notaires de Paris, guides thématiques du Minutier).
      bail; Grand Turc (enseigne du); Sainte-Marguerite (rue); Saint-Sulpice (paroisse); Hallé, Claude Guy (1652-1736); Halle, Guillaume; Halle, Catherine Angélique; Troulleau, François Joseph du; peintre; maroquinier; parfumeur
    - Bail pour six ans, par Claude-Gui Hallé, peintre du roi en son académie, demeurant rue Sainte-Marguerite, Guillaume Hallé, bourgeois de Paris, demeurant même rue, Catherine-Angélique Hallé, fille majeure, demeurant aussi même rue, frères et soeur, à François-Joseph Dutroulleau, marchand et maître gantier-parfumeur, d'une maison où demeure déjà le preneur, à l'enseigne du Gant de Chasse, ci-devant à l'enseigne du Grand Turc, moyennant 1.000 livres de loyer annuel., 1er juin 1700; MC/ET/VI/613
      Documents du Minutier central concernant l'histoire de l'art (1700-1750), par Mireille Rambaud, tome II [études I à X, soit 2357 actes], Paris, Archives nationales, 1971, p. 286 (instrument de recherche imprimé dématérialisé, certaines notices sont plus détaillées dans la version intégrale accessible en ligne par la rubrique 'Autres instruments de recherche', voir contexte dans le Plan d’orientation général - Notaires de Paris, guides thématiques du Minutier).
    - CARTON (Florent) sieur d'ANCOURT § Procuration à Florent CARTON, 4 juin 1700; MC/ET/VI/613
      procuration; Carton, Florent
    - MOULIN à vent du Pavé, sis sur le chemin de Montrouge § Bail du MOULIN, 24 juin 1700; MC/ET/VI/613
      bail
    - Désistement du bail de 5 ans consenti à Jacques Barreau, blanchisseur, par François Chevallier, ordinaire de la musique du roi, Versailles, pour une maison et 2 arpents de terre., 5 juillet 1700; MC/ET/VI/613
      renonciation; Versailles (Yvelines); teinturier blanchisseur; musicien
    - Vente par François Chevallier, ordinaire de la musique de la chambre du roi, demeurant à Versailles, Michèle Marchand, sa femme, Charles-Henry Leroux, aussi ordinaire de la musique de la chambre du roi, et Catherine Chevalier, sa femme, à Claude Rousin, sieur de Guillerville, de 2 arpents de terre en marais, rue Saint-Dominique, sur lequels il y a 3 puits et une petite maison, moyennant 3500 livres., 6 juillet 1700; MC/ET/VI/613
      acte de vente; Versailles (Yvelines); Saint-Dominique (rue); Marais (quartier); musicien
    - PROCOPE-COUTEAU (François) § Bail d'une maison sise rue des Fossés-St-Germain., 15 juillet 1700; MC/ET/VI/613
      bail; Procope-Couteau, François
  - Minutes. 1700, août - 1700, décembre, août 1700 - décembre 1700; MC/ET/VI/614
    - CHARON (Nicolas) Architecte Mortagne (Perche) § Mariage du fils de .., 7 août 1700; MC/ET/VI/614
      contrat de mariage; Charon, Nicolas
    - BOILLEAU (Henri) Maître Horloger Paris § Mariage de la fille de .. (demoiselle de marchand de Pompadour), 7 août 1700; MC/ET/VI/614
      contrat de mariage; Boilleau, Henri
    - DEFLANDRE (Jean) Maître doreur Rue de l'Echelle § Mariage de .., 10 août 1700; MC/ET/VI/614
      contrat de mariage; Deflandre, Jean
    - HOBBE (Charles), Maître peintre, Paris § Témoin au mariage de son cousin, 10 août 1700; MC/ET/VI/614
      contrat de mariage; Hobbe, Charles
    - BOULANGER (Jean) Maître doreur Pais. § Témoin au mariage de sa nièce-, 10 août 1700; MC/ET/VI/614
      contrat de mariage; Boulanger, Jean
    - Décharge par Claude-Guy Halle, peintre du roi en son Académie, demeurant rue Sainte-Marguerite, paroisse Saint-Sulpice, Guillaume Halle, bourgeois de Paris, et Catherine-Angélique Halle, à Denis Fouchard dit Vallefontaine, marchand maître limonadier distillateur, tuteur des enfants mineurs de François du Troulleau, maître gantier, de l'exécution du bail passé par devant couvreur, le 23 janvier 1691, entre Catherine Coquelet, veuve de Daniel Halle, peintre ordinaire du roi, et mère desdits sieurs et demoiselle, pour une maison sise rue de Buci, à l'Enseigne du Grand Turc., 9 septembre 1700; MC/ET/VI/614
      décharge; Sainte-Marguerite (rue); Buci (rue de); Grand Turc (enseigne du); Saint-Sulpice (paroisse); Hallé, Claude Guy (1652-1736); Halle, Guillaume; Halle, Catherine Angélique; Fouchard, Denis; Troulleau, François du; Coquelet, Catherine; Hallé, Daniel (1614-1675); peintre; restaurateur; distillateur; maroquinier; peintre
    - Décharge donnée par Claude-[Gui] Hallé, Guillaume et Catherine-Angélique Hallé, frères et soeur, demeurant ensemble rue Sainte-Marguerite, propriétaires d'une maison anciennement à l'enseigne du Grand Turc, sise rue de Buci, à Denis Fouchard, dit de Valfontaine, marchand limonadier-distillateur, tant en son nom que comme ayant droit de Marie Dutroulleau, fille majeure, sa belle-soeur, et comme tuteur des enfants mineurs de François Dutroulleau, maître gantier, du bail consenti devant Bonhomme et Couvreur, le 23 janvier 1691, par Catherine Coquelet, veuve de Daniel Hallé, peintre ordinaire du roi, mère desdits consorts Hallé, audit François Dutroulleau, de ladite maison, à présent à l'enseigne du Gant de Chasse, occupée par Joseph-François (sic) Dutroulleau, aussi maître gantier, fils aîné du défunt, décharge aussi de l'acte de prolongation du bail consentie sous seing privé, le 25 juin 1697, à la veuve Dutroulleau par lesdits Hallé qui, enfin, déchargent le sieur de Valfontaine des loyers échus, se réservant leurs droits et actions contre Joseph-François Dutroulleau., 9 septembre 1700; MC/ET/VI/614
      Documents du Minutier central concernant l'histoire de l'art (1700-1750), par Mireille Rambaud, tome II [études I à X, soit 2357 actes], Paris, Archives nationales, 1971, p. 287 (instrument de recherche imprimé dématérialisé, certaines notices sont plus détaillées dans la version intégrale accessible en ligne par la rubrique 'Autres instruments de recherche', voir contexte dans le Plan d’orientation général - Notaires de Paris, guides thématiques du Minutier).
    - LE MAISTRE (Isaac) Avocat en Parlement § Bail, 25 septembre 1700; MC/ET/VI/614
      bail; Le Maistre, Isaac
    - HUSSON (Charles) Maître maçon Paris § Mariage du fils de .., 28 octobre 1700; MC/ET/VI/614
      contrat de mariage; Husson, Charles
    - TOTIN (Antoine) Architecte § Procuration; Constitution de rente., 20 novembre 1700 - 25 novembre 1700; MC/ET/VI/614
      procuration; constitution de rente; Totin, Antoine
    - ARCHITECTE TOTIN (Antoine) § Procuration Constitution de rente, 20 novembre 1700 - 25 novembre 1700; MC/ET/VI/614
  - Minutes. 1701, janvier - 1701, juin, janvier 1701 - juin 1701; MC/ET/VI/615
    - EXHÉRÉDATION § Exhérédation d'un fils indigne et substitution., 5 avril 1700; MC/ET/VI/615
    - ROSSIGNOL (Pierre) Valet de chambre et tapissier du Roi. § Titre nouvel, 4 janvier 1701; MC/ET/VI/615
      titre nouvel; Rossignol, Pierre
    - ROSSIGNOL (Pierre) tapissier du Roi Paroisse Saint-Sulpice § titre nouvel..., 4 janvier 1701; MC/ET/VI/615
    - TAPISSIER du Roi (VALET de CHAMBRE et) ROSSIGNOL (Pierre) § Titre nouvel, 4 janvier 1701; MC/ET/VI/615
    - BEAUMONT (Antoine) Menuisier .. Ebéniste; Rue Saint-Nicolas de faubourg Saint-Antoine § Mise en apprentissage chez .., 4 mars 1701; MC/ET/VI/615
      contrat d'apprentissage; Beaumont, Antoine
    - CARON (Joseph) Tapissier Rue Montorgueil § Désistement de plainte, 4 mars 1701; MC/ET/VI/615
      Caron, Joseph
    - Papillon (Paul), maître orfèvre joaillier, rue Saint-Louis § Droit de maison .., 9 avril 1701; MC/ET/VI/615
      Papillon, Paul
    - MENUISIER - EBENISTE (apprentissage) § mise en .. par Boucher (Etienne) marchand de vin de son fils Claude Etienne âgé de 15 ans 1/2 pour 3 ans chez BAUMONT (Antoine) qui le nourri, le couche, moyennant 50 livres, 24 avril 1701; MC/ET/VI/615
      contrat d'apprentissage
    - MOULIN § Bail de MOULIN, 10 mai 1701; MC/ET/VI/615
    - Procuration par Charles de Lessot, peintre, bourgeois de Paris, demeurant rue des Fossés Saint-Germain, à Marie Regnault, son épouse., 12 mai 1701; MC/ET/VI/615
      Daniel Wildenstein, Documents inédits sur les artistes français du XVIIIe siècle conservés au minutier central des notaires [1527 actes], Paris, 1966, p. 96 (voir contexte dans le Plan d’orientation général - Notaires de Paris, guides thématiques du Minutier).
      procuration; Fossés-Saint-Germain (rue des); Lessot, Charles de; Regnault, Marie; peintre
    - HERAULT (Joachim) Menuisier gde rue du faubourg Saint-Antoine § Mise en apprentissage chez .., 29 mai 1701; MC/ET/VI/615
      contrat d'apprentissage; Herault, Joachim
    - Menuisier (apprentissage de) § Mise en apprentissage par Balton (Roch), condamné de son fils âgé de 19 ans (Paul), pour trois ans chez Hérault (Joachim), qui le nourri, couche et blanchi, l'habille pour 60 livres., 29 mai 1701; MC/ET/VI/615
      contrat d'apprentissage; Balton, Roch; Roch, Paul; Hérault, Joachim
    - GUILLET (Simon) maître menuisier grde rue paroisse Saint-Sulpice § Mariage de .., 24 juin 1701; MC/ET/VI/615
      contrat de mariage; Guillet, Simon
  - Minutes. 1701, juillet - 1701, décembre, juillet 1701 - décembre 1701; MC/ET/VI/616
    - HOUALLET (Jean René), peintre, faubourg Saint-Antoine § quittance, 20 juillet 1701; MC/ET/VI/616
      quittance; Houallet, Jean René
    - HOUALLET (Julien), Maître peintre, Rue Saint-Antoine § quittance .., 20 juillet 1701; MC/ET/VI/616
      quittance; Houallet, Julien
    - PREVOST (Claude), Maître peintre, Rue de Grenelle § Marché par .., 23 juillet 1701; MC/ET/VI/616
      marché; Prevost, Claude
    - TOTIN (Fabien) Maître maçon P/r/ Saint-Sulpice. § Mariage du fils de .., 1er août 1701; MC/ET/VI/616
      contrat de mariage; Totin, Fabien
    - Vernapot (Marc), menuisier, paroisse Saint-Roch § Mariage de .., 5 septembre 1701; MC/ET/VI/616
      contrat de mariage; Vernadot, Marc
    - PORCHÉRON (Pierre) Maçon Rue du Sépulcre § Vente à .., 25 septembre 1701; MC/ET/VI/616
      acte de vente; Porchéron, Pierre
    - MARCHAIS (Toussaint) Maître sculpteur Rue Mazarine § Procuration déposée .., 7 octobre 1701; MC/ET/VI/616
      procuration; Marchais, Toussaint
    - TRAVERS (Jacques) Architecte entrepreneur des bâtiments Rue des Poiriers. § Compte et quittance .., 19 octobre 1701; MC/ET/VI/616
      quittance; Travers, Jacques
    - MARTINOT Horloger Paris 2 pendules donnant par .. § (Inventaire après décès de marchand Lenain, 2 novembre 1701; MC/ET/VI/616
    - Vente par Pierre DAVAUD. Maître à danser. Rue Mazarine., 28 novembre 1701; MC/ET/VI/616
      Musique XVIIIe siècle, danseurs (1.088 actes), par Madeleine Jurgens, Mireille Rambaud, Valérie Brousselle, 1963, 1984-1996. Le fichier a été traité pour la partie 'danseurs'.(fichier papier entièrement dématérialisé; voir contexte dans le Plan d’orientation général - Notaires de Paris, guides thématiques du Minutier).
      Date de création de la notice: 2005
      acte de vente; Mazarine (rue); Davaud, Pierre; enseignant; danseur
    - Leclerc (Louis), orfèvre, rue Saint-Victor § Dépôt d'obligation, 24 décembre 1701; MC/ET/VI/616
      obligation; Leclerc, Louis
    - DEFLANDRE (Jean) Maître doreur Rue Saint-Sulpice § Vente de terre par .., 27 décembre 1701; MC/ET/VI/616
      acte de vente; Deflandre, Jean
  - Minutes. 1702, janvier - 1702, juin, janvier 1702 - juin 1702; MC/ET/VI/617
    - BOUGEONNIER Boujonnier (Jean) maître lapidaire, bourgeois de Paris, place Dauphiné § bail à .., 3 février 1702; MC/ET/VI/617
      bail; Boujonnier, Jean
    - Hartin (Toussaint) marchand tapissier rue Sainte Marguerite § Attermoiement, 18 février 1702; MC/ET/VI/617
      Hartin, Toussaint
    - Levacher (Jacques) marchand joaillier quai de l'Horloge § Inventaire après le décès de Marie Anne Cl. Auguste le Boullanger, 11 avril 1702; MC/ET/VI/617
      inventaire; Levacher, Jacques
    - Perin (Louis), maître peintre, au coin de la rue Dauphine veuf § Mariage de .., 13 avril 1702; MC/ET/VI/617
      contrat de mariage; Perin, Louis
    - Hanet (Nicolas) Horloger place des 4 Nations § Décharge, 2 mai 1702; MC/ET/VI/617
      Hanet, Nicolas
    - Godin (Jean) compagnon sculpteur à Paris § Décharge, 2 mai 1702; MC/ET/VI/617
      Godin, Jean
    - Rousseau (Pierre) horloger; rue de Seine § décharge, 2 mai 1702; MC/ET/VI/617
      Rousseau, Pierre
    - Donation de la veuve de Gilles Delaunay, conseiller du roi, historiographe de France, rue des Petits-Augustins., 27 mai 1702; MC/ET/VI/617
      donation; Petits-Augustins (rue des); Delaunay, Gilles
    - Vente par François-Egon de La Tour d'Auvergne, prince d'Auvergne, marquis de Berg-op-Zoom, demeurant en son hôtel rue du Cherche-Midi, au prince Frédéric-Constantin de La Tour d'Auvergne, son frère, demeurant au collège Mazarin, d'une tenture de tapisserie de haute lisse de neuf pièces, aux armes de la princesse de Hohen-Zollern, représentant plusieurs Histoires romaines, moyennant 3.000 livres; le prince François pourra reprendre la tapisserie dans le délai d'un an en remboursant à son frère les 3.000 livres., 3 juin 1702; MC/ET/VI/617
      Documents du Minutier central concernant l'histoire de l'art (1700-1750), par Mireille Rambaud, tome II [études I à X, soit 2357 actes], Paris, Archives nationales, 1971, p. 1056 (instrument de recherche imprimé dématérialisé, certaines notices sont plus détaillées dans la version intégrale accessible en ligne par la rubrique 'Autres instruments de recherche', voir contexte dans le Plan d’orientation général - Notaires de Paris, guides thématiques du Minutier).
    - Dugay (Jean) maçon rue du Bout du Monde § Renonciation, 17 juin 1702; MC/ET/VI/617
      Dugay, Jean
    - Tapissier (alloué) § Charles Prieur, Valet de pied de la duchesse d'Elbeuf, se met en alloué chez Pierre Fontaine, tapissier, pour 3 ans. Nourri, logé, blanchi; reçoit 3 demi Septiers de vin par jour. Moyennant 300 l., payées par la duchesse d'Elbeuf en récompense de ses bons services., 26 juin 1702; MC/ET/VI/617
    - Fontaine (Pierre) tapissier rue du Vieux Colombier § Alloué, 26 juin 1702; MC/ET/VI/617
      Fontaine, Pierre
    - Compan (Martin), peintre en miniature, à Paris § Désistement de plainte contre .., 26 juin 1702; MC/ET/VI/617
      renonciation; Compan, Martin
  - Minutes. 1702, juillet - 1702, décembre, juillet 1702 - décembre 1702; MC/ET/VI/618
    - Thierry (Guy) bahutier coffretier rue Guisarde § Transport de rente, 3 juillet 1702; MC/ET/VI/618
      transport de droits; Thierry, Guy
    - Tavernier (Philippe) Serrurier rue des Canettes § Mariage de .., 16 juillet 1702; MC/ET/VI/618
      contrat de mariage; Tavernier, Philippe
    - Tavernier (Pierre) Vivant maître serrurier rue des Canettes § Mariage de son fils, 16 juillet 1702; MC/ET/VI/618
      contrat de mariage; Tavernier, Pierre
    - Loffry (Nicolas) serrurier ordinaire du duc d'Orleans § Mariage de Philippe Tavernier, 16 juillet 1702; MC/ET/VI/618
      contrat de mariage; Loffry, Nicolas
    - Jouvé (Gilles) maçon à la porte Saint-Michel § Marché, 30 juillet 1702; MC/ET/VI/618
      marché; Jouvé, Gilles
    - Mathieu (Jean) ébéniste Cloître Saint-Jean de Latran § Inventaire après le décès de Catherine Coudernie femme de .., 19 août 1702; MC/ET/VI/618
      inventaire; Mathieu, Jean
    - Mariage entre Jacques MENUEL, maître de danse, rue Montmartre, fils de Richard MENUEL, maître couvreur de maisons, et de Marie GODE, décédés, et Marie Thérèse DALGREIN, fille de Christophe DALGREIN, bourgeois de Paris. Parmi les témoins, Pierre GAULTIER, maître de danses et Antoinette BIDAULT, sa femme, amis du futur, Louis BLIN, maître de danses, ami de la future., 1er septembre 1702; MC/ET/VI/618
      contrat de mariage; Montmartre (rue); Menuel, Jacques; Menuel, Richard; Gode, Marie; Dalgrein, Marie-Thérèse; Dalgrein, Christophe; Gaultier, Pierre; Bidault, Antoinette; Blin, Louis; danseur; enseignant; couvreur
    - Bret honneau (Auguste) maître horloger Cour du Palais § Reconnaissance et Bail par .. 2 actes à la même date, 19 septembre 1702; MC/ET/VI/618
      reconnaissance; bail; Bret Honneau, Auguste
    - Leduc (Michel) maître maçon rue de l'Echelle § Quittance par .., 19 septembre 1702; MC/ET/VI/618
      quittance; Leduc, Michel
    - Pinaudier (Gérard) maître doreur à Paris § Désistement de plainte en violences, 22 septembre 1702; MC/ET/VI/618
      Pinaudier, Gérard
    - Bezot (Leonard) maçon à Issy § Vente de maison par -, 24 septembre 1702; MC/ET/VI/618
      acte de vente; Bezot, Léonard
    - Bezot (Nicolas) maçon à Medon § Vente d'une maison à .., 24 septembre 1702; MC/ET/VI/618
      acte de vente; Bezot, Nicolas
    - Lamy (Jean) marchand tapissier rue des pavillons du collège des 4 nations § bail par .., 2 octobre 1702; MC/ET/VI/618
      bail; Lamy, Jean
    - Challé (Claude) maître menuisier rue du Sépulcre § Mariage de .., 25 novembre 1702; MC/ET/VI/618
      contrat de mariage; Challé, Claude
    - Challe (Pierre) Vivant maître menuisier rue du Sépulcre § Mariage du fils de .., 25 novembre 1702; MC/ET/VI/618
      contrat de mariage; Challe, Pierre
    - Gérard (Jacques) maçon rue Saint-Claude § Mariage de la fille de .., 27 novembre 1702; MC/ET/VI/618
      contrat de mariage; Gérard, Jacques
    - Leclerc (Romain) tapissier rue des Petits Augustins § Mariage de .., 27 novembre 1702; MC/ET/VI/618
      contrat de mariage; Leclerc, Romain
    - Duhamel (Pierre), marchand orfèvre, rue de Bussy § Bail à .., 3 décembre 1702; MC/ET/VI/618
      bail; Duhamel, Pierre
    - Degastine (Antoine) Maître orfèvre rue de la Harpes § Inventaire .. décès de la femme de .., 29 décembre 1702; MC/ET/VI/618
      inventaire; Degastine, Antoine
  - Minutes. 1703, janvier - 1703, juin, janvier 1703 - juin 1703; MC/ET/VI/619
    - Mathieu (Jean) menuisier en ébène; Cloître de Saint-Jean de Latran § Mariage de .., 4 février 1703; MC/ET/VI/619
      contrat de mariage; Mathieu, Jean
    - Logebord (François) vivant maître et marchand tapissier rue Charpentier § Bail de privilège, 16 février 1703; MC/ET/VI/619
      bail; Logebord, François
    - Favier (Jean) marchand fayancier rue de la Verrerie § bail par .., 16 mars 1703; MC/ET/VI/619
      bail; Favier, Jean
    - Terrerouge (Jean) maître serrurier rue des Mauvais Garçons § bail à .., 16 mars 1703; MC/ET/VI/619
      bail; Terrerouge, Jean
    - Favier (Louis) marchand fayancier rue de la Verrerie § bail par .., 16 mars 1703; MC/ET/VI/619
      bail; Favier, Louis
    - Dubois (Jean) maître doreur rue Paquenin § Allouée, 25 mars 1703; MC/ET/VI/619
      Dubois, Jean
    - doreur (alloué) § Jean Dubois, maître doreur, met sa fille Marie Marguerite D., âgée de 11 ans, pour 4 ans, chez Philippe Bodin, maître doreur; nourrit, logée, blanchie Moyennant la 1/ere/ année - 12 l.; deuxième année - 18 l; 3/e/ année - 24 l., 25 mars 1703; MC/ET/VI/619
    - Marion (Nicolas), compagnon menuisier, grande rue Faubourg Saint-Antoine § Bail de privilège à .., 18 avril 1703; MC/ET/VI/619
      bail; Marion, Nicolas
    - Silvain (Léonard) maître maçon rue du Vieux Colombier § Quittance, 23 avril 1703; MC/ET/VI/619
      quittance; Silvain, Léonard
    - Leroux (Denis) maître tapissier rue Sainte-Avoye § quittance, 27 avril 1703; MC/ET/VI/619
      quittance; Leroux, Denis
  - Minutes. 1703, juillet - 1703, décembre, juillet 1703 - décembre 1703; MC/ET/VI/620
    - Vente par Étienne Gilbert, peintre, demeurant rue de Condé, à Jean-Christophe de Cau, peintre ordinaire du prince de Condé, demeurant même rue, de tous ses droits dans la succession de défunts Jean Gilbert, officier du roi, et Marie Aumois, ses parents, moyennant 1.500 livres., 21 juillet 1703; MC/ET/VI/620
      Documents du Minutier central concernant l'histoire de l'art (1700-1750), par Mireille Rambaud, tome II [études I à X, soit 2357 actes], Paris, Archives nationales, 1971, p. 226 (instrument de recherche imprimé dématérialisé, certaines notices sont plus détaillées dans la version intégrale accessible en ligne par la rubrique 'Autres instruments de recherche', voir contexte dans le Plan d’orientation général - Notaires de Paris, guides thématiques du Minutier).
    - Gilbert (Etienne), peintre, rue de Condé § Vente de droits, 21 juillet 1703; MC/ET/VI/620
      acte de vente; Gilbert, Etienne
    - Raclot (Pierre) marchand joaillier rue du Harlay § Quittance, 10 août 1703; MC/ET/VI/620
      quittance; Raclot, Pierre
    - Hue (Henri) maître potier d'étain rue Mouffetard veuf § Mariage de .., 10 août 1703; MC/ET/VI/620
      contrat de mariage; Hue, Henri
    - Oppenordt (Alexandre Jean) ébéniste ordinaire du Roi rue Champ Fleury § Donation par -, 10 août 1703; MC/ET/VI/620
      donation; Oppenordt, Alexandre Jean
    - Brockman (Tilmont) Compagnon ébéniste rue Champfleury § Donations de la boutique d'ébéniste à -, 10 août 1703; MC/ET/VI/620
      donation; Brockman, Tilmont
    - Transaction conclue entre Claude-Thomas Gobert, architecte ingénieur, bourgeois de Paris, demeurant rue du Renard, et Pierre et Charles Gabory, frères, entrepreneurs de bâtiments à Nancy, présentement logés rue des Vieux-Augustins, pour mettre fin au procès pendant entre eux au parlement, en appel de sentences rendues au consulat de Paris au profit des frères Gabory contre ledit Gobert, les 20 juillet et 1er août 1703, au sujet des travaux de maçonnerie faits par les frères Gabory sur l'ordre dudit Gobert, dans la maison du sieur Boursier, procureur général de la cour souveraine de Lorraine; les sieurs Gabory reconnaissent avoir reçu dudit Gobert une lettre de change de 300 livres de Thomas Gobert père, ancien intendant des bâtiments du roi, endossée par ledit Gobert fils qui fait transport aux frères Gabory de toutes les sommes que lui doit ledit Boursier pour les travaux dont il a été fait mention; mainlevée par les sieurs Gabory de la saisie-arrêt qu'ils avaient ordonnée sur les meubles dudit Gobert., 13 août 1703; MC/ET/VI/620
      Documents du Minutier central concernant l'histoire de l'art (1700-1750), par Mireille Rambaud, tome II [études I à X, soit 2357 actes], Paris, Archives nationales, 1971, p. 91 (instrument de recherche imprimé dématérialisé, certaines notices sont plus détaillées dans la version intégrale accessible en ligne par la rubrique 'Autres instruments de recherche', voir contexte dans le Plan d’orientation général - Notaires de Paris, guides thématiques du Minutier).
    - Lebret (Jean Baptiste) maître brodeur rue de Bussy § Marché, 13 août 1703; MC/ET/VI/620
      marché; Lebret, Jean Baptiste
    - Convention aux termes de laquelle Claude-Thomas Gobert reconnaît devoir à Pierre et Charles Gabory la somme de 600 livres pour solde de tout compte, et annulation par les parties de toutes poursuites et procédures., 13 août 1703; MC/ET/VI/620
    - Duguernier (Louis), marchand orfèvre joaillier, place Dauphine § Constitution, 21 août 1703; MC/ET/VI/620
      constitution de rente; Duguernier, Louis